臺灣高等法院刑事裁定
109年度侵聲再字第28號
再審聲請人
即受判決人  何培文



上列再審聲請人即受判決人因妨害性自主案件，對於本院104年
度侵上訴字第211號，中華民國104年12月9日第二審確定判決（
臺灣新竹地方法院104年度侵訴字第8號，起訴案號：臺灣新竹地
方檢察署103年度偵字第13076號），聲請再審，本院裁定如下：
    主  文
再審之聲請駁回。 
    理  由
一、聲請意旨略以：
　㈠依再審聲請人即受判決人甲○○前次再審聲請狀所檢附之錄影
    光碟（詳108年度侵聲再字第41號附件），為聲請人與甲女
    於本案事發時，由聲請人以手機即時拍攝，且由影片中甲女
    之反應，足證甲女與聲請人發生性行為時，意識非常清醒，
    並可依聲請人之要求於性行為中調整雙腿姿勢，以利聲請人
    錄影，並無原確定判決所稱甲女遭下藥而呈現昏睡或昏迷之
    狀態。影片中男子雖未入鏡，但可由聲紋鑑定證明是否為聲
    請人本人，而在影片最後1秒有出現女子臉孔，甲女於原確
    定判決審理時均供稱聲請人與甲女於案發當年共發生5次性
    行為，前4次聲請人皆無拍攝性愛影片。準此，苟本件經聲
    紋鑑定後證明光碟內從事性行為之人為聲請人與甲女，益可
    以證明光碟內容即為本次（第5次，即最後1次）之影片內容
    。且本案判決確定前，甲女曾委任律師就上開光碟向臺灣新
    竹地方檢察署對聲請人提起妨害秘密告訴（107年度偵緝字
    第764號），惟聲請人庭訊後，甲女隨即撤回告訴。由此可
    知，苟案發時甲女如其所述因遭聲請人下藥而意識不清，如
    何會知道有此影片，還提出妨害秘密告訴，其事後怕此舉會
    反證其供詞之虛偽，而隨即撤回告訴，此可證明上開影片確
    為聲請人所拍攝，且拍攝之時間、地點、與本案待證事實具
    有實質之關連性，對判決結果顯然具有翻轉之影響。
　㈡從證人莊惟智於警詢、偵查及原審之證述可知甲女之證述不
    實：
　⒈甲女證稱是母親打電話來才醒，何以通聯紀錄內沒有其母親
    撥入之紀錄，只有打給莊惟智之紀錄。
　⒉甲女既稱母親打來才甦醒，則母親應早已知事情，又怎麼會
    說「不能打給家人，怕家人會崩潰」？可見甲女明顯說謊。
　⒊甲女完全知道自己是與聲請人邀約，讓聲請人載出去的，怎
    麼又會跟莊惟智說「好像」是跟聲請人出去的？甲女明顯避
    重就輕，欲撇清欺騙男友私下與聲請人「約炮」之事實。
　⒋聲請人與甲女喝的明明是同一杯百威啤酒，何以甲女馬上不
    醒人事，聲請人是完全清醒？且甲女所喝的那杯酒是聲請人
    喝了之後喝不完才遞給甲女讓他喝完的，甲女於庭訊時稱他
    只有喝一口，苟甲女是因Clozapine之藥物作用昏迷，依該
    藥之藥理作用必須半小時後始溶解，慢慢釋出藥性作用，甲
    女竟然可以一喝馬上失去意識，令人難以接受。
　⒌證人莊惟智為本案唯一接觸案發現場、親自蒐集證物之目擊
    證人，現場所採集到之「藥罐」根本不是聲請人帶去的，是
    經由警方提示聲請人才知道有這個東西，考量莊惟智與甲女
    當時為情侶關係，甲女與莊惟智設計陷害聲請人也不無可能
    。
　⒍證人莊惟智於106年曾主動告知後悔當初為甲女作偽證，並願
    意出面為聲請人作證，彌補當時作偽證時良心不安，惟證人
    莊惟智於事後受甲女之黑道友人威脅而無法出庭作證，該項
    事實可證明原確定判決所引用之證詞為虛偽，而足以推翻原
    確定判決所據以認定之事實。
　㈢聲請人提出新證據即精神疾病及用藥手冊（見附件5），摘錄
    Clozapine藥理作用，並主張：
　⒈原確定判決並未討論甲女血清中所驗出之Clozapine成分是否
    為聲請人摻入啤酒中，或甲女自行服用的，且案發現場所拾
    得之塑膠瓶並無法證明是如何出現在現場。而該塑膠瓶係證
    人莊惟智從案發房間電視旁邊的垃圾桶內拾得。聲請人曾於
    原審聲請送驗該瓶身上之指紋，惟經送驗後瓶身竟完全沒有
    指紋，令人匪夷所思。
　⒉有關Clozapine之藥理作用，自服用後分解吸收完畢，會在8
    至12小時之後完全排出體外，則依據甲女自述及原審調閱沿
    路之監視器時間軸，若依甲女於警詢及原審所稱，一喝酒就
    昏迷的時間為21時15分左右，到隔日即103年5月10日至警局
    報案，抽血檢驗之時間為103年5月10日15時許，距離其所稱
    喝酒之時間21時15分，已經過了18小時，應早已經由尿液排
    出體外，如何還能驗得出來？若往回推算時間，要達到可以
    驗得出來的結果，則甲女最遲必須於103年5月10日3點至7點
    之間服用該藥，而依旅館監視器顯示，聲請人於103年5月9
    日23時10分許即獨自離去，之後並未再回去該汽車旅館。再
    依照通聯紀錄顯示，甲女於103年5月10日4時16分第1次撥打
    電話給莊惟智，莊惟智最後撥打給甲女的時間是當日5時57
    分，應可認為已到達汽車旅館。代表甲女最早及最晚服用Cl
    ozapine之時間為103年5月10日4時16分至7點之間，而非與
    聲請人喝酒之時間。原確定判決並未說明該藥於甲女體內殘
    留之藥物濃度值為多少，否則依半衰期計算應可回溯出甲女
    服用Clozapine之時間點為何時，以還聲請人清白。
　⒊依附件5關於Clozapine之成分及說明為：本藥品Clozapine（
    克杜芬）為精神安定劑，會有鎮靜作用，但在分類中絕不屬
    於「鎮定安眠藥類」，其藥理作用完全與安眠藥不同，而且
    本藥並不會與酒精類交互作用。就本書提及之副作用偶有思
    睡，作用後雖會對部分的人產生嗜睡反應，但也不會一吃就
    睡，藥物作用時間至少為30分鐘，故Clozapine不可能如甲
    女所稱「一喝了那杯酒就意識不清、昏迷，完全不知道後面
    發生了什麼事」，縱其副作用為睏倦、嗜睡，即使嚴重至昏
    迷程度也是在一次服用大量至人體能承受之臨界值始可能發
    生，可證甲女所述不實，且應可撼動原確定判決所認定之事
    實。
　㈣綜上，聲請人所提之證據結合先前已經存在卷內之各項證據
    資料，予以綜合判斷，已能產生合理之懷疑，而具備足以推
    翻原確定判決所認事實之蓋然性，並至少已有使聲請人應受
    輕於原確定判決所認定以藥劑犯強制性交罪名之合理相信，
    而可能影響原確定判決的結果，爰依刑事訴訟法第420條第1
    項第2款、第6款、第3項之規定聲請再審，並檢附Clozapine
    藥理作用（摘錄自《精神疾病及用藥手冊》第369、370頁）及
    錄影光碟1份；並聲請⒈將上開錄影光碟內對話之男聲、女聲
    送聲紋鑑定，以證明影片為聲請人於案發當時所錄製，且甲
    女意識清楚，⒉傳喚證人莊惟智，證明莊惟智於106年曾主動
    告知聲請人其對於做偽證感到良心不安，足以證明莊惟智於
    本案之證述為虛偽，及對莊惟智為測謊鑑定，以釐清案情，
    ⒊請求鑑定Clozapine作用時間是否真的會在1、2分鐘之內使
    人失去知覺云云。
二、本院查：
  ㈠按109年1月8日修正公布，同月10日施行之刑事訴訟法增訂第
    429條之2前段規定，聲請再審之案件，除顯無必要者外，應
    通知聲請人及其代理人到場，並聽取檢察官及受判決人之意
    見。本院已依法通知聲請人到場，並聽取檢察官、聲請人等
    之意見（見本院卷第199至203頁），合先敘明。
　㈡聲請人犯刑法第222條第1項第4款之以藥劑犯強制性交罪，經
    原確定判決綜合審酌聲請人之供述、證人即告訴人甲女、證
    人莊惟智、證人即千里福汽車商務旅館櫃臺人員王經台等人
    之證述、新竹縣政府警察局新埔分局103年6月27日竹縣埔警
    偵字第1030003967號函、監視器錄影擷取畫面〈103年5月9日
    、OK超商新竹義民店〉4張、監視器錄影擷取畫面〈103年5月9
    日、統一超商埔義店〉4張、監視器錄影擷取畫面〈103年5月9
    日、千里福汽車商務旅館〉6張、現場照片24張、OK MART交
    易明細〈103年5月9日、百威啤酒〉1紙、7-ELEVEN電子發票存
    根聯影本〈103年5月9日、紙杯〉1紙、千里福商務汽車旅館10
    3年5月9日（住宿）營業日報表1份、車輛詳細資料〈081-GKM
    重型機車〉1份、新竹縣政府警察局103年12月5日竹縣警鑑字
    第1030021306號函檢附之內政部警政署刑事警察局103年12
    月1日刑生字第1030085876號鑑定書1份（房間內所取得菸蒂
    為聲請人所吸用）、性侵害犯罪事件通報表1份、東元綜合
    醫院受理疑似性侵害事件驗傷診斷書〈甲女〉1份、新竹縣政
    府警察局新埔分局103年8月5日竹縣埔警偵字第1030004977
    號函檢附之內政部警政署刑事警察局103年7月28日刑生字第
    1030041666號鑑定書1份、原審就千里福汽車旅館103年5月9
    日21時20分至21時21分之監視器畫面勘驗筆錄、遠傳資料查
    詢〈門號0000○○○○○○號申登人資料及雙向通聯紀錄、0000000
    至0000000〉各1份、甲女提供之遠傳受信通聯紀錄報表〈門號
    0000○○○○○○號、0000000至0000000〉1份、遠傳電信股份有限
    公司104年3月23日遠傳（發）字第10410305577號函暨所附
    門號申登人資料及帳單、新竹縣政府警察局103年9月18日竹
    縣警鑑字第1033008949號函檢附之新竹縣政府警察局刑案現
    場勘查報告〈蔡正敏、103年5月10日〉、新竹縣政府警察局新
    埔分局103年9月20日竹縣埔警偵字第1030006029號函檢附之
    內政部警政署刑事警察局103年6月24日刑鑑字第1030048076
    號鑑定書及103年5月23日竹縣警鑑字第1033004943號刑事案
    件證物採驗紀錄表〈不明液體空瓶〉各1份以及性侵害案件驗
    證同意書、臺北榮民總醫院臨床毒物與職業醫學科檢驗報告
    、國立臺灣大學醫學院附設醫院新竹分院103年9月17日臺大
    新分醫事字第1030005966號函1份、衛生福利部中央健康保
    險署103年11月26日健保桃字第1033013054號函檢附之就醫
    紀錄及藥品相關資料〈甲女、0000000至0000000〉1份、財團
    法人馬偕紀念醫院新竹分院103年12月12日馬院竹急醫乙字
    第1030013044號函、嘉義市佳寶婦產科診所103年12月20日
    提供之103年2月5日、103年5月19日及長庚楊進樑婦產專科
    提供之103年5月10日就診原因、診斷結果及病歷資料〈甲女〉
    1份、衛生福利部食品藥物管理署103年12月27日FDA藥字第1
    039908954號函、104年3月27日FDA藥字第1049901515號函、
    衛生福利部食品藥物管理署網路查詢資料〈Clozapine〉1份等
    證據資料在卷可稽，經逐一剖析，互核印證結果，始據以認
    定確有本案犯罪事實，並詳予說明聲請人及其辯護人所為辯
    解，如何不足採信之原因。是以原確定判決乃係綜合上揭各
    項事證，斟酌各項對聲請人有利、不利之證據，始認定聲請
    人確有本案犯行，此俱有卷內資料及原確定判決在卷足按，
    並經本院依職權調取本院104年度侵上訴字第211號全卷核閱
    無訛。
　㈢本件聲請不合法駁回部分：
　⒈經法院認無再審理由而以裁定駁回後，不得更以同一原因聲
    請再審，刑事訴訟法第434條第2項亦有明文。所謂「同一原
    因」，係指同一事實之原因而言；是否為同一事實之原因，
    應就重行聲請再審之事由暨其提出之證據方法，與已經實體
    上裁定駁回之先前聲請，是否完全相同，予以判斷，若前後
    二次聲請再審原因事實以及其所提出之證據方法相一致者，
    即屬同一事實之原因，自不許其更以同一原因聲請再審（最
    高法院107年度台抗字第1166號裁定意旨參照）。
　⒉聲請意旨雖以：前次再審聲請狀所檢附之錄影光碟為聲請人
    於案發時以手機錄製，足見甲女與聲請人發生性行為時，意
    識非常清醒，並無被下藥呈現昏睡或昏迷之狀態，並聲請將
    該光碟送聲紋鑑定云云。惟此部分再審事由及證據，業經本
    院先後以107年度侵聲再字第17號及108年度侵聲再字第41號
    裁定實體審究後，駁回其再審聲請在案，此有上開裁定及本
    院被告前案紀錄表各1份在卷可參。茲聲請人仍執同一理由
    再向本院聲請再審，此部分顯然於法未合。
　㈣本件聲請無理由駁回部分：
　⒈按刑事訴訟法第420條第1項第6款原規定有罪之判決確定後，
    因發現確實之新證據，足認受有罪判決之人應受無罪、免訴
    、免刑或輕於原判決所認罪名之判決者，得聲請再審，而上
    開規定所指「發現之新證據」，若係判決前已經當事人提出
    或聲請調查之證據，經原法院捨棄不採者，即非該條款所謂
    發現之新證據，不得據為聲請再審之原因。嗣刑事訴訟法第
    420條第1項第6款、第3項分別修訂為：「有罪之判決確定後
    ，因發現新事實或新證據，單獨或與先前之證據綜合判斷，
    足認受有罪判決之人應受無罪、免訴、免刑或輕於原判決所
    認罪名之判決者，為受判決人之利益，得聲請再審」、「所
    謂新事實或新證據，指判決確定前已存在或成立而未及調查
    斟酌，及判決確定後始存在或成立之事實、證據」。故修正
    後所謂發現之新事實、新證據，不以該事證於事實審法院判
    決前業已存在為限，即判決確定後始存在或成立之事實、證
    據，亦屬之。惟須該事證本身可單獨或與先前已經存在卷內
    之各項證據資料綜合判斷觀察，認為足以動搖原有罪之確定
    判決，而為受判決人無罪、免訴、免刑或輕於原判決所認罪
    名之判決者為限，始得聲請再審。倘未具備上開要件，即不
    能據為聲請再審之原因。是依上開規定，無論修法前後，於
    判決確定前已存在或成立，且經法院調查及斟酌之證據，均
    非該條款規定所謂之「新證據」，即不能據為聲請再審之原
    因（最高法院104年度台抗字第201號、第331號裁定意旨參
    照）。準此，修正後刑事訴訟法第420條第1項第6款之所謂
    「新事實」、「新證據」，依同條第3項之規定，自仍須以
    作成確定判決之原審法院「未及調查、斟酌」者為限；判決
    確定後始存在或成立之事實、證據固不待言，倘受判決人提
    出者為判決確定前已存在或成立之事實、證據，但該等事實
    、證據在判決確定前業由原審法院本於職權或依當事人之聲
    請或提出，在審判程序中為調查之提示、辯論，並依調查之
    結果，本於論理法則、經驗法則及證據法則，經斟酌取捨證
    據後認定事實，既已對該等證據資料為價值判斷，無論最終
    在確定判決中已本於自由心證論述其取捨判斷之理由，抑或
    捨棄不採而未敘明其捨棄不用之理由，甚或認與該案起訴、
    判決之犯罪事實無直接關連、無證據價值而有意不採，核此
    均非屬未為審酌，自非前開規定所稱之「未及調查斟酌」之
    情形，該等事實、證據仍非上開所謂之「新事實」或「新證
    據」。是聲請再審之理由，如僅係對原確定判決認定事實之
    再次爭辯，或對原確定判決採證認事職權之行使，徒憑己見
    任意指摘，或對法院依職權取捨證據持相異評價，俱非屬新
    事實或新證據之提出，而與前揭再審規定不符，自無准予再
    審之餘地。次按有罪之判決確定後，為受判決人之利益，以
    原判決所憑之證言、鑑定或通譯已證明其為虛偽之情形為由
    ，聲請再審者，其證明以經判決確定，或其刑事訴訟不能開
    始或續行非因證據不足者為限，此觀刑事訴訟法第420條第1
    項第2款、第2項之規定即明。而所謂「其刑事訴訟不能開始
    或續行，非因證據不足者為限」，係指存在有事實上（如行
    為者已死亡、所在不明、意思能力欠缺等）或法律上（如追
    訴權時效已完成、大赦等）之障礙，致刑事訴訟不能開始或
    續行，方得以此取代「判決確定」之證明，而據以聲請再審
    （最高法院108年度台抗字第163號裁定意旨參照）。
　⒉聲請意旨固提出附件5即摘錄自《精神疾病及用藥手冊》第369
    、370頁關於「Clozapine藥理作用」說明，主張藥物Clozap
    ine之半衰期為8至12小時，且不會與酒精類交互作用，而依
    照Clozapine作用時間，甲女體內所驗出之Clozapine應為甲
    女趁聲請人離開汽車旅館後至報案前自行服用，而蓄意構陷
    聲請人云云。惟衛生福利部食品藥物管理署曾於103年12月2
    7日以FDA藥字第1039908954號函覆以：於仿單之藥物效力學
    相關的交互作用中記載，Clozapine可能增強酒精對中樞神
    經的作用等語，有該函在卷可稽。是聲請意旨稱Clozapine
    不會與酒精類交互作用乙節，尚非可採。又聲請人並於本院
    訊問時請求鑑定Clozapine作用時間是否真的會在1、2分鐘
    之內使人失去知覺云云，然此節業經原審函詢衛生福利部食
    品藥物管理署，經該署函覆以：關於多久會出現昏睡現象及
    是否可能在服用10分鐘內完全昏迷，係為服藥後之人體生理
    反應與反應時間，須臨床醫師提供專業意見，可洽各醫學中
    心精神科，如臺大醫院精神醫學部等語，此有該署104年3月
    27日FDA藥字第1049901515號函等證據資料在卷足按，復依
    卷內證據資料無從認定甲女體內所檢測出含有Clozapine之
    濃度、劑量為何，而有不能調查之情形。其餘本件再審聲請
    狀內所指上情，均於原確定判決審理時即已主張，且所提出
    之有關藥物Clozapine之成分及效力說明，核與其於原確定
    判決審理時所持辯解大致相符，而經原確定判決調查斟酌在
    案，無論單獨或與先前之證據綜合判斷，尚不足以對原確定
    判決之事實認定產生合理之懷疑，欠缺再審證據須具備可合
    理懷疑得以動搖原確定判決所認定事實之顯著性。故聲請人
    執上開證據資料，僅係依其個人觀點，就原確定判決理由已
    說明及採證認事職權之適法行使，再行爭執，進而主張對自
    己有利之判斷，並未提出任何所謂足以動搖原確定判決之新
    證據以供法院採認，核與刑事訴訟法第420條第1項第6款所
    定情形不符。
　⒊聲請意旨復以證人甲女、莊惟智之證述虛偽不實，證人莊惟
    智曾於106年間主動告知聲請人對於本案作偽證感到良心不
    安，願意再次出庭作證，故聲請傳喚證人莊惟智，並對證人
    莊惟智進行測謊鑑定，另主張係甲女主動邀約聲請人，且從
    未看過遺留在案發現場含有藥物Clozapine之塑膠瓶，有可
    能係甲女與證人莊惟智共同設計陷害聲請人云云。惟查：
　⑴聲請人於原審104年3月10日準備程序即供稱：我當時會去載
    甲女外出，是因為我工作發生不愉快的事，想找甲女出來聊
    天，至於起訴書記載甲女兄長遭刺傷等事，我並無提到，我
    只是在臉書上問她是何事，我後來也沒有跟甲女說我知道何
    人刺傷甲女兄長等語。經原審受命法官提示他字卷第37頁背
    面照片、第38頁照片5，詢問聲請人有無看過系爭塑膠瓶，
    聲請人答稱：有，進汽車旅館後我先去洗澡，甲女在外面等
    ，我洗澡出來就看到面對床之床頭櫃上有這照片上的塑膠瓶
    ，我問甲女是何東西，她說不知道，我就順手將它丟到垃圾
    桶，我不知道塑膠瓶內是何東西等語（見原審卷第11頁），
    並依於他字卷第31頁之現場照片中以鉛筆圈出該塑膠瓶擺放
    之位置。由聲請人於原審準備程序所為之上開供述內容，可
    認聲請人係主動邀約甲女外出，並於進入汽車旅館後至離開
    汽車旅館前即已知悉系爭塑膠瓶之存在。是上開聲請意旨，
    顯非事實，要無可採。
　⑵再者，聲請人並未提出原確定判決所憑證人甲女、莊惟智之
    證言係屬虛偽而業經判決確定之證明，亦無相關刑事訴訟不
    能開始或續行係因存有事實上或法律上障礙之事證，查無「
    原判決所憑之證言已證明其為虛偽者」之情形，自與刑事訴
    訟法第420條第1項第2款之規定不相符合。
　⑶況甲女確實有遭下藥而受藥劑影響之情，除經甲女迭於警詢
    、偵查及原審審理時證述明確外，並有其於案發隔天採集之
    尿液檢驗之報告、原審就千里福汽車旅館103年5月9日21時2
    0分至21時21分20秒間之錄影監視器畫面勘驗筆錄、甲女於
    國立臺灣大學醫學院附設醫院新竹分院之就醫紀錄、衛生福
    利部中央健康保險署檢附甲女就醫紀錄及藥品相關資料、財
    團法人馬偕紀念醫院新竹分院函、嘉義市佳寶婦產科診所及
    長庚楊進樑婦產專科提供之就診原因、診斷結果及甲女病歷
    資料在卷可稽，業據原確定判決於理由欄論述明確（見原確
    定判決第5頁第20行至第9頁第19行），並無聲請意旨所指原
    確定判決未及調查之情。
　⑷按測謊鑑定，係依一般人在說謊時，會產生遲疑、緊張、恐
    懼、不安等心理波動現象，而以科學方法，由鑑定人利用測
    謊儀器，將受測者之上開情緒波動反應情形加以紀錄，用以
    分析判斷受測者之供述，是否違反其內心之真意。故測謊鑑
    定，倘符合測謊之基本程式及要件，該測謊結果，雖非絕無
    證據能力，惟於施測時尚不能完全排除遭到其他外在因素或
    受測者人格特質之影響，而影響其結果，則其證明力、信賴
    度如何，僅得由法院本於合理之心證，作為審判上之參佐，
    尚難作為判決之唯一依據。聲請人以藥劑強制性交之犯罪事
    實，業據原確定判決本於經驗及論理法則，綜合卷內相關事
    證為取捨判斷並憑以認定，已詳述如前，不論聲請人請求測
    謊鑑定之對象、測謊結果如何，均無從取代原確定判決依調
    查結果明白論斷之事實，是縱單獨就聲請人聲請測謊之結果
    ，或與先前之證據綜合判斷，自形式上觀察，此部分均不足
    以動搖原確定判決事實之認定，而對聲請人為更有利之判決
    ，核與刑事訴訟法第420條第1項第6款、第3項等法定再審規
    定要件不符，亦無再調查之必要。
三、綜上，聲請人所請或係以前案同一事由再度聲請再審，於法
    未合，或已經原確定判決審酌，不具備新規性之要件，抑或
    就其於原確定判決審理時所持辯詞一再重複爭執，無論單獨
    或與先前之證據綜合判斷，尚不足以對原確定判決之事實認
    定產生合理之懷疑，欠缺再審證據須具備可合理懷疑得以動
    搖原確定判決所認定事實之顯著性，並無理由，應予駁回。
據上論斷，應依刑事訴訟法第433條第1項、第434條第1項，裁定
如主文。
中　　華　　民　　國　　109 　年　　10　　月　　29　　日
                  刑事第十五庭  審判長法　官  劉興浪
  　　　　　　　　　　　　　　　　　　法　官  陳信旗
  　　　　　　　　　　　　　　　　　　法　官  林怡秀
以上正本證明與原本無異。
如不服本裁定，應於收受送達後10日內向本院提出抗告狀。
                                      書記官  陳采薇
中　　華　　民　　國　　109 　年　　10 　 月　　30　　日